【裁判字號】    98,訴,26
【裁判日期】    980123
【裁判案由】    偽造文書
【裁判全文】
臺灣臺北地方法院刑事判決                98年度訴字第26號
公  訴  人  臺灣臺北地方法院檢察署檢察官
被      告  甲○○
      原名劉鉅鑫）住臺北市信.
上列被告因偽造文書等案件，經檢察官提起公訴（97年度偵字第
20485號），被告於準備程序中先為有罪之陳述，經本院合議庭
裁定由受命法官獨任行簡式審判程序，判決如下：
    主  文
甲○○行使偽造私文書，足以生損害於公眾及他人，處有期徒刑
貳月，如易科罰金，以新臺幣壹仟元折算壹日。附表所示「乙○
○」簽名、捺印署押均沒收。
    事  實
一、甲○○於民國九十六年五月六日晚間十時許，因飲用酒類已
    達不能安全駕駛動力交通工具之程度後（另經臺灣臺北地方
    法院檢察署以九十六年度偵字第一○七二七號聲請簡易判決
    處刑），仍騎乘車牌號碼ＢＧＶ－五八一號重型機車上路，
    於同日晚間十時五十分許，在臺北市○○區○○路一三七號
    前，為警攔檢查獲，並經測試其呼氣酒精濃度達每公升零點
    七四毫克。然甲○○因前有酒駕前科，為免再次酒醉駕車遭
    重罰，竟基於行使偽造私文書之單一犯意，為隱蔽自己真實
    身分，於如附表「偽造署押存在處」欄所示臺北市政府警察
    局信義分局五分埔派出所九十六年五月七日調查筆錄、酒測
    值列印表、同心圓檢測表飲酒是否逾十五分鐘以上實施酒測
    單、夜間訊問同意書、逮捕通知書（通知被告、通知親友）
    、臺北市政府警察局舉發違反道路交通管理事件通知單等文
    件上，接續偽造如附表所示之「乙○○」簽名、捺印等署押
    ，表示「乙○○」接受酒測、收受舉發違反道路交通管理事
    件通知單及親自應訊之旨，甲○○復將上開文書交與警察而
    行使。上揭行為，均足以生損害於乙○○及刑事偵查之正確
    性。
二、案經臺北市政府警察局信義分局報告臺灣臺北地方法院檢察
    署檢察官偵查起訴，甲○○於準備程序中先為有罪之陳述，
    經本院合議庭裁定由受命法官獨任行簡式審判程序。
    理  由
一、上開事實，業據被告甲○○坦承不諱（本院卷第一三頁背面
    參照），且有如附表所示文件在卷足參，足以擔保被告前開
    任意性自白之真實性。事證明確，應予論處。
二、按刑法第二百十七條所稱之偽造署押，係指行為人冒用本人
    名義在文件上簽名或為民法第三條第三項所稱指印之類似簽
    名之行為者而言。又按在夜間訊問同意書、逮捕通知書（告
    知被告、通知親友）、受稽查人勾選單、酒測值列印表、同
    心圓檢測表、臺北市政府警察局舉發違反道路交通管理事件
    通知單上偽造他人署押後持以交予警員，分別表示他人受通
    知通知願意接受夜間訊問、同意逮捕、接受酒精濃度呼氣、
    同心圓等測試、並確已飲酒結束逾十五分鐘以上，且無服用
    含酒精成分之物之意及已為警察機關舉發違反道路反道路交
    通管理事件之意，均足以生損害於該被冒名之人及偵查機關
    對犯罪偵查之正確性，此等文書均足認係刑法第二百十條之
    私文書，被告偽造「乙○○」署押於上述文書並持以行使之
    所為，均係犯刑法第二百十六條、第二百十條之行使偽造私
    文書罪。核被告所為，係犯刑法第二百十六條、第二百十條
    之行使偽造私文書罪。被告於本段上揭私文書上偽造署押之
    行為，為偽造私文書之階段行為，而偽造私文書之低度行為
    復為行使偽造私文書之高度行為所吸收，均不另論罪。另被
    告於附表其餘文件偽造署押之行為，因與上開偽造私文書中
    偽造署押行為同屬一接續犯意所為，仍係侵害相同之單一法
    益，自應包含於上開偽造署押單純一罪內，而併屬偽造私文
    書之階段行為而不另論罪。爰審酌被告之犯罪動機、目的、
    偽造署押、私文書之數量、行使之態樣，犯罪後坦承不諱，
    被害人乙○○亦已具狀表示要原諒被告等及其他一切情狀，
    量處如主文所示之刑，並諭知易科罰金之折算標準，以資儆
    懲。又如附表所示偽造之簽名、捺印署押，不問屬於犯人與
    否，均應依刑法第二百十九條之規定，沒收之。
據上論斷，應依刑事訴訟法第二百七十三條之一、第二百九十九
條第一項前段，刑法第二百十六條、第二百十條、第四十一條第
一項前段、第二百十九條，判決如主文。
本案經檢察官蔡偉逸到庭執行職務。
中    華    民    國    98    年     1    月    23    日
                  刑事第十庭      法  官  姚念慈
以上正本證明與原本無異
如不服本判決應於送達後10日內向本院提出上訴狀
                                  書記官  劉芸珊
中    華    民    國    98    年     1    月    23    日
附表：
┌─────────┬────────┬────────┬──────────┬────┐
│犯罪時間          │犯罪地點        │偽造署押存在處  │偽造署押枚數        │備註    │
├─────────┼────────┼────────┼──────────┼────┤
│九十六年五月七日  │臺北市政府警察局│偵查卷第一六至一│「乙○○」簽名二枚、│        │
│                  │信義分局五分埔派│八頁九十六年五月│捺印七枚。          │        │
│                  │出所            │七日上午零時十分│                    │        │
│                  │                │臺北市政府警察局│                    │        │
│                  │                │信義分局五分埔派│                    │        │
│                  │                │出所調查筆錄受訊│                    │        │
│                  │                │問人簽名處、筆錄│                    │        │
│                  │                │騎縫處、被訊問人│                    │        │
│                  │                │簽名處          │                    │        │
├─────────┼────────┼────────┼──────────┼────┤
│九十六年五月六日  │臺北市信義區松信│臺北市政府警察局│「乙○○」簽名一枚。│        │
│                  │路一三七號前    │舉發違反道路交通│ （被告於審理中供述 │        │
│                  │                │管理事件通知單移│ 參照，本院卷第一六 │        │
│                  │                │送聯收受通知者簽│ 頁背面）           │        │
│                  │                │章欄（本文件未扣│                    │        │
│                  │                │案）            │                    │        │
├─────────┼────────┼────────┼──────────┼────┤
│九十六年五月六日  │臺北市信義區松信│偵查卷第一九頁臺│「乙○○」簽名一枚，│        │
│                  │路一三七號前    │北市政府警察局信│捺印一枚。          │        │
│                  │                │義分局五分埔派出│                    │        │
│                  │                │所酒測值列印表被│                    │        │
│                  │                │測者簽名欄      │                    │        │
├─────────┼────────┼────────┼──────────┼────┤
│九十六年五月六日  │臺北市信義區松信│偵查卷第二一頁臺│「乙○○」簽名一枚，│        │
│                  │路一三七號前    │北市政府警察局信│捺印一枚。          │        │
│                  │                │義分局五分埔派出│                    │        │
│                  │                │所同心圓檢測表（│                    │        │
│                  │                │生理平衡檢測表）│                    │        │
│                  │                │受測者簽章處    │                    │        │
├─────────┼────────┼────────┼──────────┼────┤
│九十六年五月六日  │臺北市信義區松信│偵查卷第二二頁臺│「乙○○」簽名一枚，│        │
│                  │路一三七號前    │北市政府警察局信│捺印二枚。          │        │
│                  │                │義分局五分埔派出│                    │        │
│                  │                │所飲酒是否逾十五│                    │        │
│                  │                │分鐘以上實施酒測│                    │        │
│                  │                │單中受稽查人簽章│                    │        │
│                  │                │處              │                    │        │
├─────────┼────────┼────────┼──────────┼────┤
│九十六年五月六日  │臺北市政府警察局│偵查卷第二三頁臺│「乙○○」簽名一枚，│        │
│                  │信義分局五分埔派│北市政府警察局信│捺印一枚。          │        │
│                  │出所            │義分局五分埔派出│                    │        │
│                  │                │所夜間訊問同意書│                    │        │
│                  │                │簽名捺印處      │                    │        │
├─────────┼────────┼────────┼──────────┼────┤
│九十六年五月六日  │臺北市政府警察局│偵查卷第二四頁臺│「乙○○」簽名二枚，│        │
│                  │信義分局五分埔派│北市政府警察局信│捺印二枚。          │        │
│                  │出所            │義分局五分埔派出│                    │        │
│                  │                │所逮捕通知書（通│                    │        │
│                  │                │知本人）被通知人│                    │        │
│                  │                │姓名、簽名捺印處│                    │        │
├─────────┼────────┼────────┼──────────┼────┤
│九十六年五月六日  │臺北市政府警察局│偵查卷第二五頁臺│「乙○○」簽名一枚，│        │
│                  │信義分局五分埔派│北市政府警察局信│捺印一枚。          │        │
│                  │出所            │義分局五分埔派出│                    │        │
│                  │                │所逮捕通知書（通│                    │        │
│                  │                │知親友）被通知人│                    │        │
│                  │                │簽名捺印處      │                    │        │
└─────────┴────────┴────────┴──────────┴────┘
附錄本案論罪科刑法條全文：
本刑法第二百十六條
行使第二百十條至第二百十五條之文書者，依偽造、變造文書或
登載不實事項或使登載不實事項之規定處斷。
刑法第二百十條
偽造、變造私文書，足以生損害於公眾或他人者，處五年以下有
期徒刑。


司法院資訊處製作；財團法人民間司法改革基金會備份。
